【裁判字號】    99,抗,26
【裁判日期】    991027
【裁判案由】    拍賣抵押物
【裁判全文】
臺灣嘉義地方法院民事裁定                99年度抗字第26號
抗  告  人  乙○○
相  對  人  台新國際商業銀行股份有限公司
法定代理人  甲○○
上列抗告人因與相對人間拍賣抵押物事件，抗告人對於民國99年
6月21日本院嘉義簡易庭99年度司拍字第107號裁定提起抗告，本
院裁定如下：
    主   文
抗告駁回。
抗告程序費用新臺幣壹仟元由抗告人負擔。
    理   由
一本件抗告意旨略以：相對人前聲請支付命令，主張抗告人未依
  約按期給付現金卡信用帳款，惟抗告人已經本院裁定於民國97
  年12月22日上午10時起開始更生，更生方案認可裁定並已於98
  年10月27日確定。今相對人仍以抵押權問題聲請拍賣以抵償信
  用卡帳款，並委託民間公司至抗告人家中催討，致使抗告人及
  家人身心受創，惟抵押權問題，抗告人除因八八水災，政府公
  告2年內只繳納利息，母金暫緩2年外，其餘均如期支付貸款，
  原審未經查明貿然准許，為此爰提起本件抗告。
二按抵押權人於債權已屆清償期而未受清償者，得聲請法院拍賣
  抵押物，就其賣得價金而受清償，民法第873條定有明文。又
  抵押權人依民法第873條規定聲請拍賣抵押物，係屬非訟事件
  ，法院所為准駁之裁定，無確定實體法上法律關係存否之效力
  ，只須其抵押權已經依法登記，且抵押債權已屆清償期而未受
  清償，法院即應為准許拍賣抵押物之裁定，至其抵押權或所擔
  保之債權是否確實存在，登記之債權清償期是否有變更等實體
  事項，均非法院所得審查，此參諸最高法院66年度臺上字第10
  00號判例要旨、58年度臺抗字第524號判例要旨甚明。
三經查，相對人主張抗告人於93年9月24日，以其所有坐落嘉義
  縣朴子市鎮○段1840-38號土地及其上791建號即門牌嘉義縣朴
  子市○○○路93巷10號建物為擔保，擔保其本人向相對人之現
  在（包括過去已發生尚未清償者）及將來所負債務清償，設定
  最高限額新臺幣（下同）360萬元之抵押權，茲因抗告人尚欠
  本金2,660,635元仍未清償，為此聲請准予拍賣抵押物以資受
  償等情，並提出借款借據暨約定書、約定書、動撥申請書、帳
  戶還款明細查詢、代償卡專用申請書、信用紀錄查詢、客戶帳
  務查詢、代償金專用申請書、協議分期債務值查詢、他項權利
  證明書、抵押權設定契約書、土地、建物登記謄本為證，是依
  前揭規定，相對人據以聲請准許拍賣上開土地及建物，自屬有
  據。至抗告人雖以前揭情詞指摘原裁定不當。然按法院裁定開
  始更生程序後，對於債務人不得開始或繼續訴訟及強制執行程
  序。但有擔保或有優先權之債權，不在此限。又更生不影響有
  擔保或有優先權之債權人之權利。消費者債務清理條例第48條
  第2項、第68條前段定有明文。是有擔保之債權人自得於更生
  程序外行使權利，即抵押權人行使抵押權不受債務人經法院裁
  定開始更生影響，故抗告人執此主張相對人不得聲請對抵押物
  准予拍賣，自無可採。另抗告人對相對人所負債務清償期有無
  變更，核屬實體權利爭執，亦非本件非訟程序所得審究。
四綜上，原法院據以准許相對人拍賣抵押物之聲請，並無不當，
  抗告人以前揭抗告意旨為辯，請求廢棄原裁定，並無理由，應
  予駁回。
五依非訟事件法第46條、第21條第2項、第24條第1項，民事訴訟
  法第495條之1第1項、第449條第1項、第95條、第78條，裁定
  如主文。
中    華    民    國    99    年    10    月    27    日
                  民事第三庭  審判長法  官  黃茂宏
                                    法  官  曾宏揚
                                    法  官  蘇雅慧
以上正本證明與原本無異。
如不服本裁定應於送達後10日內向本院提出再抗告狀，並繳納再
抗告費新臺幣1000元。再為抗告應以適用法規顯有錯誤為理由，
並委任律師為代理人。
抗告人之配偶、三親等內之血親、二親等內之姻親，或抗告人為
法人、中央或地方機關時，其所屬專任人員具有律師資格並經法
院認適當者，亦得為第三審代理人。
前項情形應於提起再抗告或委任時釋明之。
中    華    民    國    99    年    10    月    27    日
                                    書記官  李佳惠

司法院資訊處製作；財團法人民間司法改革基金會備份。
